臺灣高雄地方法院刑事判決　　　　　　　 　94年度訴字第1213號
公　訴　人　臺灣高雄地方法院檢察署檢察官
被　　　告　甲○○　男　45歲.
上列被告因搶奪等案件，經檢察官提起公訴（94年度偵緝字第121
號），本院判決如下：
    主  文
甲○○竊盜未遂，累犯，處拘役伍拾日，如易科罰金，以佰元
折算壹日。又竊盜，累犯，處有期徒刑月，如易科罰金，以
佰元折算壹日。
    事  實
一、甲○○(1)前於民國81年間，因煙毒案，經法院（本院81年度
    訴字第3020號、臺灣高等法院高雄分院82年度上訴字第113
    號）判處有期徒刑3 年6 月確定，(2)於民國82年間，因煙毒
    案，經本院以82年度訴字第3579號判處有期徒刑3 年6 月確
    定，前揭(1)(2)罪接續執行，於85年2 月13日假釋出獄，於89
    年4 月14日縮刑期滿執行完畢。詎甲○○猶不知悔改，為下
    列犯行：(一)基於意圖為自己不法所有之竊盜故意，於93年11
    月12日上午6 時30分許，在位於高雄縣美濃鎮○○里○○○○道路之丁○○所經營之資源回收場，趁四下無人，竟徒手
    翻動該資源回收場內之物，欲竊取舊水管之際，為丁○○當
    場發現而未得逞；(二)甲○○因丁○○欲報警處理，旋即往產
    業道路方向逃逸，適有陳溫壬妹所有之腳踏車1 輛停放於路
    旁，無人看管，甲○○遂另行起意，基於意圖為自己不法所
    有之竊盜犯意，徒手竊取該部腳踏車（價值約新臺幣1500
    元），得手後供己代步之用，以逃避丁○○之追趕，後因騎
    乘不注意致摔落路旁水溝而查獲。
二、案經高雄縣政府警察局旗山分局報告臺灣高雄地方法院檢察
    署檢察官偵查起訴。
    理  由
壹、程序方面：
一、按被告以外之人於審判外之言詞或書面陳述，除法律有規定
    者外，不得作為證據，刑事訴訟法第159 條第1 項定有明文
    。證人丁○○於警詢中所為之陳述，對被告而言，亦屬被告
    以外之人於審判外之陳述，依上揭法條規定，原則上亦無證
    據能力。然被告以外之人於審判外之陳述，雖不符前4 條之
    規定，而經當事人於審判程序同意作為證據，法院審酌該言
    詞陳述或書面陳述作成時之情況，認為適當者，亦得為證
    據。當事人、代理人或辯護人於法院調查證據時，知有第
    159 條第1 項不得為證據之情形，而未於言詞辯論終結前聲
    明異議者，視為有前項之同意，刑事訴訟法第159 條之5 亦
    定有明文。本件被告甲○○於準備程序本院訊問時供稱：伊
    對於丁○○於警詢所言沒有意見等語（見本院卷第47頁），
    且至言詞辯論終結前，就前開證人於警詢中所為陳述之證據
    能力亦未聲明異議。而前開證人於警詢中之陳述，亦未經渠
    主張有何非出於自由意志之情形，是本件認為容許渠等陳述
    之證據能力，亦無不當，應依刑事訴訟法第159 條之5 之規
    定，認前開證人於警詢中之證述具有證據能力。
二、按被告以外之人於偵查中向檢察官所為之陳述，除顯有不可
    信之情況者外，得為證據，刑事訴訟法第159 條之1 第2 項
    定有明文。證人丁○○於偵查中所為之陳述，對被告而言，
    屬被告以外之人於偵查中向檢察官所為之陳述，依上揭法條
    規定，原則上具證據能力，而被告甲○○復未提出證人丁○○於偵查中所為證述有何顯不可信之情況，自得為證據。
貳、實體方面：
一、上揭犯罪事實業據被告甲○○於本院審理時坦承不諱（見本
    院卷第57頁、第60頁、第61頁），犯罪事實(一)並據證人丁○○於警詢、偵查中均證稱：伊於93年11月12日上午6 時30分
    許，在位於上址之資源回收場，看到被告在廠內翻東西，但
    尚未偷竊任何物品等語（見93年11月12日警詢筆錄、93年度
    偵字第2308 0號卷第19頁），且有查獲現場照片4 張在卷可
    稽；犯罪事實(二)據證人丙○○於94年5 月11日本院審理時證
    稱：被告摔進水溝裡遭查獲時所騎乘之腳踏車係伊妻子陳溫
    壬妹所有，案發當日（93年11月12日）現場有兩輛腳踏車，
    1 輛伊扶著，1 輛是太太陳溫壬妹的停在距離伊站的地方約
    3 至4 公尺，而伊太太早上有在做運動，運動時就把腳踏車
    放在路邊，所以太太當時人不在現場等語（見本院卷第58、
    59、60頁），並有贓物認領保管單據1 紙、被害人陳溫壬妹
    所有之腳踏車照片1 張在卷可憑。從而，本件事證明確，被
    告犯行堪以認定。
二、核被告甲○○犯罪事實(一)所為，係犯刑法第320 條第3 項、
    第1 項之普通竊盜未遂罪。被告就犯罪事實(二)所為，係犯係
    犯刑法第320 條第1 項竊盜既遂罪。至起訴書雖認被告就犯
    罪事實(二)部分趁丙○○不注意之際，下手搶奪停放於丙○○
    身旁之腳踏車，得手後騎乘該腳踏車欲逃避追捕云云，惟公
    訴人於本院審理時已當庭更正該腳踏車之被害人為丙○○之
    妻陳溫壬妹，且被告係見陳溫壬妹之腳踏車停放路旁，無人
    看管，被告為逃避丁○○之追趕，始另行起意偷竊該腳踏車
    代步（見94年5 月11日審判筆錄，本院卷第61頁），足見被
    告被訴起訴事實欄(二)部分與起訴之搶奪罪部分，基本事實同
    一，爰變更起訴法條。被告甲○○於警詢、本院審理時均供
    稱：伊知道所騎走的腳踏車一定是有主人的，但因為丁○○
    發現伊在翻資源回收場內的東西，說要報警，並在後面追趕
    ，伊要逃跑，看到路旁停有一輛腳踏車，就未經車主同意騎
    著就走等語（見93年11月12日警詢筆錄、本院卷第60頁），
    從而被告甲○○偷走丙○○之妻陳溫壬妹所有之腳踏車（即
    指犯罪事實(二)）顯係另行起意，前開二罪應分論併罰。查被
    告(1)前於民國81年間，因煙毒案，經法院（本院81年度訴字
    第30 20 號、臺灣高等法院高雄分院82年度上訴字第113 號
    ）判處有期徒刑3 年6 月確定，(2)於民國82年間，因煙毒案
    ，經本院以82年度訴字第3579號判處有期徒刑3 年6 月確定
    ，前揭(1)(2)罪接續執行，於85年2 月13日假釋出獄，於89年
    4 月14日縮刑期滿執行完畢之事實，有臺灣高等法院被告前
    案紀錄表1 紙可稽，其受有期徒刑之執行完畢，5 年以內再
    犯有期徒刑以上之罪，為累犯，應依刑法第47條規定加重其
    刑。被告就犯罪事實(一)部分已著手於犯罪行為之實行，而未
    至竊得財物之結果，為未遂犯，應依刑法第26條前段規定，
    減輕其刑，並與前開加重其刑部分，依法先加後減之。爰審
    酌被告不思以己力獲取所需，卻任意竊取他人財物，自應受
    有相當程度之刑事非難，惟念其因一時貪念所致，犯後業已
    坦承犯行，且被害人丁○○尚未受有實質上之損害，又所竊
    得之腳踏車1 輛，價值約新臺幣1500元，並非鉅額，且經被
    害人陳溫壬妹之夫丙○○領回，有贓物認領保管單據1 紙可
    稽，未有損害等一切情狀，酌情分別量處如主文所示之刑，
    並均諭知易科罰金之折算標準，以資懲儆。
參、不另為無罪之諭知部分：
    公訴意旨另略以：被告未經丁○○之同意，即從和丁○○所
    經營之資源回收場相連之田裡無故侵入，因認被告涉犯刑法
    第306條第1項無故侵入他人建築物附連圍繞之土地之罪嫌。
    惟按刑法第306 條第1 項所謂無故侵入他人住宅、建築物或
    附連圍繞之土地，所保護之客體為個人居住之安寧與私人生
    活祕密之保持，重在居住之事實。查告訴人丁○○所經營之
    資源回收場並無人居住，觀諸警卷第14頁所附現場照片甚明
    ，是此部分核與無故侵入他人住宅、建築物或附連圍繞土地
    罪之構成要件有間，本應為無罪之諭知，惟公訴意旨認此部
    分與前開起訴犯罪事實欄(一)竊盜未遂罪部分有牽連犯之裁判
    上一罪關係，爰不另為無罪之諭知，附此敘明。
據上論斷，應依刑事訴訟法第299 條第1 項前段、第300 條，刑
法第320 條第3 項、第1 項、第26條前段、第41條第1 項前段、
第47條，罰金罰鍰提高標準條例第1 條前段、第2 條，判決如主
文。
本案經檢察官乙○○到庭執行職務。
中　　華　　民　　國　　94　　年　　5 　　月　　25　　日
                  刑事第五庭  審判長法　官  李政庭
                                    法  官  施添寶
                                    法  官  郭瓊徽
以上正本證明與原本無異。
如不服本判決，應於收受送達後10日內向本院提出上訴書狀。
中　　華　　民　　國　　94　　年　　5 　　月　　26　　日
 　　　　　　　　　　　　　　       書記官  陳瓊芳
附錄本判決論罪之法條：
刑法第320 條
意圖為自己或第三人不法之所有，而竊取他人之動產者，為竊盜
罪，處五年以下有期徒刑、拘役或五百元以下罰金。
意圖為自己或第三人不法之利益，而竊佔他人之不動產者，依前
項之規定處斷。
前二項之未遂犯罰之。
